# 大家好：想求教一个关于售后租回经营租赁的问题...

提问人：cyberfox170 时间：2016-01-28 14:28:43
大家好：想求教一个关于售后租回经营租赁的问题，处理方法有两种： 1 、售后租回交易形成经营租赁，售价低于资产公允价值且损失将由低于市价的未来租赁付款额补偿的。 【教材例22-7】沿用【教材例22-1】,假定20×2年 1 月 1 日，A公司将全新市价为 1 100000 的办公设备一台，按照1 000 000元的价格售给B公司，该设备20×2年 1 月 1 日的账面价值为1 100 000元，并立即签订了一份租赁合同，该合同主要条款与【教材例22-2】的合同条款内容相同。假定未来租赁付款总额低于市价100 000元。20×2年 1 月 1 日，结转出售固定资产的成本：借：固定资产清理　　　　　　　　　 1 100 000　贷：固定资产
1 100 00020×2年 1 月 1 日，向B公司出售设备：借：银行存款　　　　　　　　　　　 1 000 000　　递延收益——未实现售后租回损益（经营租赁）　　　　　　　　　　　　　　 100 000 　贷：固定资产清理1 100 0002、如果有确凿证据表明，售后租回交易是按照公允价值达成的或售价低于公允价值且未来租赁付款额不低于市价的，售价与账面价值之间的差额应当计入当期损益。20×2年 1 月 1 日，结转出售固定资产的成本：借：固定资产清理1 100 000　贷：固定资产　　　　　　　　　　　 1 100 00020×2年 1 月 1 日，向B公司出售设备：借：
银行存款　　　　　　　　　　　 1 000 000　　营业外支出　　　　　　　　 100 000 　贷：固定资产清理　　　　　　　　　 1 100
000=====================================================================问题：都是损失，两种情况下做法不同，为什么一个计借递延收益——未实现售后租回损益（经营租赁），一个借营业外支出呢？如果死记硬背的话也没问题，但我想知道为什么这么处理，怎么理解呢？请前辈们指点一下，先谢了！

回答人：chenyiwei
关键是这里的损失是否“将由低于市价的未来租赁付款额补偿”。如果是，则该出售交易总体上仍是公允的，出售损益可以按公允价值与资产账面价值之间的差额计算；如果没有，则表明该差额属于事实损失，即该交易就是按照合同约定的售价（虽然低于公允价值）
出售资产，这时的出售价格与账面价值之间的差额直接确认损失。总之，这样处理是体现了谨慎性原则，也与“一揽子交易”的认定原则相一致。

提问人：cyberfox170 时间：2016-02-01 12:11:56
谢谢陈版主的解答，例题这两种情况的前提都是由未来租赁付款额补偿损失，但我不明白为什么“低于市价的”按递延收益处理和“不低于市价的”直接按损失处理是体现了谨慎性原则呢？

回答人：chenyiwei
如果能够获得补偿，则说明该部分低价出售损失和后续的低价承租就是一揽子交易，应作为一个整体进行会计处理，不能就低价出售确认损失，低价承租确认收益，所以这种情况下将部分损失（预计可获得弥补的部分）予以递延，与后续的低价租金支出相配比。
在售后回租交易整体上构成一项非关联的公允交易的前提下，其中一项交易是按照公允价值达成的，可以合理推断出另一项交易也是按公允价值达成的，因此这两项交易互相独立，各自有自身的商业目的和考虑，因此就分别作为两项独立交易，按各自约定的合同价款为依据分别按适用的会计原则进行会计处理。

提问人：cyberfox170 时间：2016-02-02 16:45:52
陈版主，损失将由低于市价的未来租赁付款额补偿的分录应该怎么做呢？

回答人：chenyiwei
这部分递延的损失可通过“递延收益——未实现售后租回损益”科目过渡。具体请参考《讲解 2010 》P357～ 358 ，例题22-15。

提问人：cyberfox170 时间：2016-02-14 16:17:48
陈版主，损失是否能够得到补偿怎样判断呢？比如以下这道题，解析中说该损失可以得到补偿，题目中也没有直接说可以得到补偿，从哪看出来可以补偿呢？谢谢。。。 2015 年 1 月 1 日，甲公司将公允价值为 4400 万元的办公楼以 3600 万元的价格出售给乙公司，同时签订一份甲公司租回该办公楼的租赁合同，租期为 5 年，年租金为 240 万元，于每年年末支付，期满后乙公司收回办公楼。当日，该办公楼账面价值为 4200 万元，预计尚可使用年限为 30 年；市场上租用同等办公楼的年租金为 400 万元。不考虑其他因素，上述业务对甲公司 2015 年度利润总额的影响金额为（　-360　）万元。【解析】此项交易属于售后租回交易形成的经营租赁，售价低于公允价值且售价低于账面价值，但该损失能够得到补偿，所以售价与账面价值之间的差额计入递延收益，并在租赁期内摊销。上述业务对甲公司 2015 年度利润总额的影响金额=-240-（4200-3600）/5=-360（万元）。

回答人：chenyiwei
该案例中，售价低于公允价值 800 万元，同时回租 5 年，每年的租金比市场公允租金低 160 万元，累计少付租金 800 万元，两者相当，所以能够得到补偿。